【裁判字號】    97,訴,1595
【裁判日期】    970430
【裁判案由】    毒品危害防制條例
【裁判全文】
臺灣板橋地方法院刑事判決              97年度訴字第1595號
公  訴  人  臺灣板橋地方法院檢察署檢察官
被      告  甲○○
                  （現另案於臺灣基隆監獄執行中）
上列被告因違反毒品危害防制條例案件，經檢察官提起公訴（97
年度毒偵字第2363號），被告於準備程序進行中就被訴事實為有
罪之陳述，本院告知被告簡式審判程序之旨，並聽取當事人之意
見後，合議庭裁定由受命法官獨任進行簡式審判程序，本院判決
如下：
    主  文
甲○○施用第一級毒品，處有期徒刑玖月，扣案之注射針筒貳支
沒收；又施用第二級毒品，處有期徒刑伍月。應執行有期徒刑壹
年。扣案之注射針筒貳支沒收。
    事實及理由
一、犯罪事實：
(一)甲○○前因施用第一級毒品案件，經臺灣基隆地方法院於民
    國89年8 月25日以89年度毒聲字第1595號裁定送勒戒處所觀
    察、勒戒後，認有繼續施用毒品之傾向，經同法院於89年12
    月11日以89年度毒聲字第2219號裁定令入戒治處所施以強制
    戒治1 年，嗣因戒治成效經評估為合格，復由同法院於90年
    4 月27日以90年度毒聲字第631 號裁定停止戒治，所餘戒治
    期間付保護管束，惟其違反保護管束應遵守事項且情節重大
    ，由同法院於90年7 月20日以90年度毒聲字第1084號裁定撤
    銷停止戒治，於92年5 月3 日再入所執行強制戒治，而於92
    年12月2 日執行完畢，經臺灣基隆地方法院檢察署檢察官於
    92年12月8 日以92年度戒毒偵字第72號為不起訴處分確定；
    復因施用第一級及第二級毒品案件，經同法院於96年8 月15
    日以96年度訴字第471 號判決分別判處有期徒刑8 月、3 月
    ，減為有期徒刑4 月、1 月又15日，應執行有期徒刑5 月，
    於96年9 月10日確定；又因施用第一級毒品案件，經同法院
    於96年12月27日以96年度訴字第910 號判決判處有期徒刑7
    月，於97年4 月7 日確定，上開二案現正接續執行中（於本
    案未構成累犯）。
(二)詎甲○○仍不知悔改，明知海洛因、甲基安非他命分別為毒
    品危害防制條例第2 條第2 項第1 款、第2 款所規定之第一
    級、第二級毒品，依法不得施用、持有，竟於上開強制戒治
    執行完畢釋放後5 年內，分別基於施用第一級、第二級毒品
    之犯意，於96年11月25日晚間某時，在臺北縣板橋市○○街
    65號4 樓之租屋處，分別以將第一級毒品海洛因摻水注入注
    射針筒施打於手臂，及將第二級毒品甲基安非他命置於玻璃
    球用火燒烤吸聞所生煙霧之方式，施用第一級毒品海洛因及
    第二級毒品甲基安非他命各乙次。嗣於同年月26日晚間8 時
    30分許，警方據報前往上址查訪，經甲○○同意搜索後，當
    場在甲○○身上查獲甲○○所有並供其施用第一級毒品海洛
    因所用之注射針筒2 支。經警採集甲○○之尿液檢體送驗後
    ，呈嗎啡及甲基安非他命類陽性反應，始獲悉上情。
(三)案經臺北縣政府警察局中和分局報告臺灣板橋地方法院檢察
    署檢察官偵查起訴，經合議庭裁定以簡式審判程序審理。
二、證據：
(一)被告甲○○於警詢及本院、訊問審理時之自白。
(二)臺北縣政府警察局中和分局毒品危害防制條例犯罪嫌疑人姓
    名代碼對照表及臺灣檢驗科技股份有限公司97年1 月17日出
    具之CH/2008/10251號濫用藥物檢驗報告各乙紙。
(三)注射針筒2支扣案。
三、按海洛因、甲基安非他命分別係毒品危害防制條例第2 條第
    2 項第1 款、第2 款所明定之第一級及第二級毒品，不得非
    法持有、施用。查被告甲○○前因施用第一級毒品案件，經
    臺灣基隆地方法院於89年8 月25日以89年度毒聲字第1595號
    裁定送勒戒處所觀察、勒戒後，認有繼續施用毒品之傾向，
    經同法院於89年12月11日以89年度毒聲字第2219號裁定令入
    戒治處所施以強制戒治1 年，嗣因戒治成效經評估為合格，
    復由同法院於90年4 月27日以90年度毒聲字第631 號裁定停
    止戒治，所餘戒治期間付保護管束，惟其違反保護管束應遵
    守事項且情節重大，由同法院於90年7 月20日以90年度毒聲
    字第1084號裁定撤銷停止戒治，於92年5 月3 日再入所執行
    強制戒治，而於92年12月2 日執行完畢，經臺灣基隆地方法
    院檢察署檢察官於92年12月8 日以92年度戒毒偵字第72號為
    不起訴處分確定乙節，有臺灣高等法院被告前案紀錄表乙份
    附卷可按，故而被告於強制戒治執行完畢釋放後5 年內再度
    分別施用第一級及第二級毒品之行為，依毒品危害防制條例
    第23條第2 項規定，係分別犯毒品危害防制條例第10條第1
    項、第2 項之施用第一級毒品及第二級毒品罪。至被告施用
    第一級及第二級毒品前、後之持有第一級及第二級毒品犯行
    ，為其施用之高度行為所吸收，均不另論罪。又被告所犯施
    用第一級毒品、第二級毒品各犯行間，犯意各別、罪名有異
    ，應予分論併罰。爰審酌被告甲○○曾已因施用毒品案件，
    經觀察、勒戒、強制戒治後，仍未能戒斷其施用毒品之惡習
    ，且漠視法令之禁制，故再犯之，惟其施用毒品所生危害，
    實以自戕身心健康為主，對於他人生命、身體、財產等法益
    ，尚無明顯而重大之實害，暨犯罪後坦承犯行之態度等一切
    情狀，分別量處如主文所示之刑，並依刑法第51條第5 款之
    規定，定其應執行之刑，以資懲儆。另扣案之注射針筒2 支
    係被告所有，且供本件犯罪所用之物，此據被告於本院審理
    時供明無訛，爰依刑法第38條第1 項第2 款、同條第3 項之
    規定，併予宣告沒收。
四、應依刑事訴訟法第299 條第1 項前段、第273 條之1 第1 項
    、第310 條之2 、第454 條第1 項，毒品危害防制條例第10
    條第1 項、第2 項，刑法第11條前段、第51條第5 款、第38
    條第1 項第2 款、同條第3 項，判決如主文。
本案經檢察官吳宗光到庭執行職務。
中    華    民    國    97    年    4     月    30    日
                  刑事第十七庭  法  官  鄭燕璘
以上正本證明與原本無異。
如不服本判決，應於判決送達後10日內，向本院提出上訴書狀敘
明上訴理由（應附繕本），上訴於臺灣高等法院。
中    華    民    國    97    年    4     月    30    日
                                書記官  陳筱惠
附錄本案論罪科刑法條全文：
毒品危害防制條例第10條：
施用第一級毒品者，處6月以上5年以下有期徒刑。
施用第二級毒品者，處3年以下有期徒刑。


司法院資訊處製作；財團法人民間司法改革基金會備份。
